臺灣高等法院刑事判決　　　　　　　　94年度上訴字第2708號
上　訴　人　臺灣板橋地方法院檢察署檢察官
上　訴　人
即　被　告　甲○○
被　　　告　乙○○（原名楊昇宏）
被　　　告　丙○○（原名楊家榮）
上列三人
共同選任辯護人　劉志忠律師
上列上訴人因被告違反槍砲彈藥刀械管制條例案件，不服臺灣板
橋地方法院九十二年度訴字第一六六號，中華民國九十四年六月
六日第一審判決（起訴案號：臺灣板橋地方法院檢察署九十一年
度偵字第一四九七九號），提起上訴，本院判決如下：
    主  文
上訴駁回。
    事  實
一、甲○○在臺北縣樹林市○○街二三三號經營敏勤銑床工廠，
    平日對槍枝頗有興趣，其明知可發射子彈具有殺傷力之槍枝
    及槍枝之主要組成零件，屬槍砲彈藥刀械管制條例管制之違
    禁物，非經中央主管機關許可，不得製造、持有，仍於九十
    一年年七月間囑不知詳情之乙○○（原名楊昇宏）在台北市
    西門町某模型店內，以新臺幣一萬二千元之價格，購得玩具
    手槍二支（如附表編號1、2所示改造前之槍枝），旋未經許
    可，在敏勤銑床工廠內，利用其所有如附表編號14、15、16
    所示之銑刀、鑽頭、測量儀等工具，製造槍枝之主要組成零
    件土造金屬槍管二支，並將其中一支槍管換裝至附表編號2
    所示之槍枝上，而改製成機械性能良好可供發射子彈具有殺
    傷力之槍枝（即附表編號2所示之槍枝，以下簡稱手槍），
    並加以持有。嗣於九十一年八月九日晚上八時十分許，經警
    方持搜索票前往敏勤銑床工廠搜索，當場查獲並扣得附表編
    號1、2之手槍、編號7(2)之槍管及被告所有供改造手槍所用
    之附表編號11製造槍管草圖、附表編號14、15、16所示工具
    。
二、案經臺北縣政府警察局金山分局報請臺灣板橋地方法院檢察
    署檢察官偵查起訴。
    理  由
甲、有罪部分
  壹、右開事實，除改造手槍、槍枝零件之犯意部分外，餘經被
      告甲○○於原審及本院訊問時坦承不諱。附表編號1、2之
      改造前之玩具手槍，係被告於九十一年七月間囑由乙○○
      在台北市西門町某模型店內，以新臺幣一萬二千元之價格
      購得之事實，亦經乙○○供述在卷。改造後之附表編號2
      之槍枝經送內政部警政署刑事警察局（下稱刑事局）鑑定
      結果，認為係由仿FN廠半自動手槍製造之玩具手槍，換裝
      土造金屬槍管改造而成之改造手槍，機械性能良好，可擊
      發適用子彈，認具殺傷力；附表編號7(2)所示之槍管，認
      為係長約125.3 mm之土造金屬槍管之事實，亦有該局九十
      一年九月十六日刑鑑字第０九一０二二七九三九號槍彈鑑
      定書在卷可考（見偵卷宗第六九至九頁頁）。負責本案鑑
      定之刑事局巡官黃金榮並於原審詰問時證稱：附表編號2
      有殺傷力之手槍，只有換裝金屬槍管；又稱：（鑑定書上
      ）照片15的槍管（即附表編號7(2)所示之槍管）是一個已
      經加工的成品，可以裝上附表編號2之手槍等語（見原審
      卷第二二八至二三０頁）。此外，並有扣案之附表編號2
      之手槍、編號7(2)之槍管及供被告改造手槍所用之附表編
      號11製造槍管草圖、附表編號14、15、16所示工具可徵。
      堪認被告之自白與事實相符，可以採信。被告雖辯稱其不
      知扣案之手槍有殺傷力；又稱：其經營模具製造，購買玩
      具手槍進而製造槍管，意在開發玩具槍模具；且刑事局未
      用制式子彈試射，僅以適用之子彈試射，即鑑定附表編號
      2之手槍有殺傷力，被告不能接受；況該手槍經試射後已
      不能擊發，更可印證被告改造手槍並無不法之意圖云云。
      惟查：
    一、被告於原審訊問時供稱：FN玩具槍是九十一年七、八月
        間，因為工作不好，而伊對模具有研究，所以想試著做
        做看，看自己的程度到哪裡（見原審卷一，第二五頁）
        ；又稱：扣案之草圖我畫的等語（見原審卷二，第三十
        頁）；再參諸警方在被告之敏勤銑床工廠內，除查獲槍
        枝、子彈、槍管外，並查獲改造槍枝所用之銑刀、鑽頭
        、測量儀等工具，足徵被告不僅繪製槍枝草圖，且以換
        裝土造金屬槍管之方式改造槍枝，並利用該等工具製造
        ，顯見被告有製造槍枝之能力及行為，被告辯解其不知
        有殺傷力云云，應係卸責之詞，不足採信。
    二、其次，刑事局除依性能檢驗法鑑定附表2之手槍具殺傷
        力外，原審法院針對被告之質疑，再送請刑事局進一步
        以試射方法鑑定有無殺傷力。據覆稱：送鑑槍枝經裝填
        適用子彈（以玩具金屬彈殼、底火、底火片2片《替代
        火藥》及直徑約5.5mm、重1.0公克之金屬彈丸組合而成
        ）試射結果，測得彈丸速度為264公尺/秒，計算其動能
        為34.85焦耳，單位面積動能為146.68焦耳/平方公分，
        已遠高於日本科學警察研究所之研究結果（彈丸單位面
        積動能達20焦耳/平方公分則足以穿入人體皮肉層之參
        考數據），認具殺傷力等語，此有刑事警察局93年10月
        27日刑鑑字第0930178233號函可稽（見原審卷一第168
        、169頁）。益見前開手槍確實具有殺傷力，被告所辯
        不知或無殺傷力云云，均不可採。再者，黃金榮於原審
        詰問時實際操作，將照片15的槍管（即附表編號7(2)所
        示之槍管）裝上附表編號2之手槍結果，證稱：照片15
        的槍管可以裝上附表編號2之手槍，目前現狀是無法擊
        發，但無法擊發不是槍管問題，而是槍枝結構問題等語
        ；並就無法擊發之原因解釋稱：可能是我剛剛拆卸的時
        候影響到，我第一次鑑定時，會把一個棍狀物放在槍管
        裡面是可以擊發的（見原審卷一，第二三０頁）。若對
        照刑事局先後二次鑑定均認為編號2之手槍有殺傷力之
        事實，應認黃金榮所述可以採信。綜上所述，附表編號
        2之手槍具殺傷力，足以認定，鑑定機關於鑑定時縱未
        以制式子彈試射或於實際試射後已不能擊發，亦不影響
        手槍在扣案或鑑定時有殺傷力之事實，亦即附表2之手
        槍係可發射子彈具有殺傷力之槍枝之事實，極為明確。
        同理，附表編號7(2)所示之槍管係已經加工之成品，被
        告且自承係其所車造（見原審卷二，第四七頁），該槍
        管可裝上附表編號2之手槍，亦如前述，足見被告製造
        之槍管係其他各式槍砲之主要組成零件（見內政部86.
        11.24台 (86)內警政字第八六七０六八三號公告），不
        因該槍管可在事後加裝阻鐵使其不具殺傷力而受影響（
        黃金榮於原審證稱：槍管內可事後灌鉛─見原審卷一，
        第二二九、二三０）。
    三、被告甲○○製造槍管、手槍是否意在開發玩具槍模具，
        且無意製造槍管、手槍？查被告甲○○於警詢時供稱：
        我有叫他乙○○去買槍，因我本身對槍枝有興趣，我要
        買回來自己改造自己玩等語（見偵卷宗第六頁反面）。
        其後於檢察官訊問時亦僅供稱：只有照片15（指土造金
        屬槍管1支）是伊改造的，還有照片5到7的槍（指附表
        編號2所示之手槍），伊有改造槍管等語（見同上偵卷
        宗第九十一頁反面）。均未曾供述製造之目的在開發玩
        具槍模具。迨至原審質疑時亦僅稱：為了開發玩具槍模
        具而改造以及警詢時稱要自己改造自己玩的兩種說法都
        實在等語（見原審卷二，第三二頁）。足見被告甲○○
        製造槍管、手槍之目的應非開發玩具槍模具；縱任兼有
        該目的，亦僅係其犯罪動機之問題，不能阻卻犯意之故
        意，或因而影響犯罪之成立。
    四、被告雖另辯稱：其僅將槍管裝在買來的玩具槍上，並未
        製造云云。然被告購入之玩具槍，所費不低，顯然係利
        用該玩具槍原有之配備、零件甚至性能，再搭配自己製
        造之槍管使用，使成為具有殺傷力之槍枝，其製造槍枝
        之意圖明確，且已有實際製造槍枝之行為，自不因其僅
        製造槍管並予換裝而受影響。被告此部分所辯亦不可採
        。綜上所述，被告有事實欄所示之犯行，事證明確，應
        依法論科。
   貳、論罪科刑：
    一、被告行為後，槍砲彈藥刀械管制條例業經修正，並於九
        十四年一月二十六日經總統公布施行，於同年月二十八
        日生效。修正後之該條例刪除第十一條之規定，並將同
        條例第八條第一項修正為：「未經許可，製造、販賣或
        運輸鋼筆槍、瓦斯槍、麻醉槍、獵槍、空氣槍或第四條
        第一項第一款所定其他可發射金屬或子彈具有殺傷力之
        各式槍砲者，處無期徒刑或五年以上有期徒刑，併科新
        臺幣一千萬元以下罰金。」。有關未經許可製造可發射
        子彈具有殺傷力之各式槍砲之行為，依修正前槍砲彈藥
        刀械管制條例第十一條第一項之規定，其法定刑為五年
        以上有期徒刑，併科新臺幣一千萬元以下罰金，經比較
        行為時法及裁判時法之結果，以適用行為時法較有利於
        被告，依刑法第二條第一項但書之規定，自應適用行為
        時法即修正前槍砲彈藥刀械管制條例第十一條第一項之
        規定處斷。其次，槍砲彈藥刀械管制條例第十三條第一
        項、第五項未經許可，製造槍砲、彈藥之主要組成零件
        之規定，新、舊法規定均並無不同，自無比較適用之問
        題。
    二、核被告甲○○所為，係犯修正前槍砲彈藥刀械管制條例
        第十一條第一項之未經許可製造其他可發射子彈具有殺
        傷力之槍砲罪。
    三、起訴檢察官認為被告製造槍管部分應另論以槍砲彈藥刀
        械管制條例第十三條第一項之未經許可製造槍砲之主要
        組成零件罪，且應與前述製造手槍罪分論併罰。惟如前
        所述，被告製造槍枝主要組成零件槍管並持有之行為，
        皆係未經許可製造其他可發射子彈具有殺傷力槍枝之階
        段行為，應不另論罪，起訴檢察官就被告製造、持有槍
        管行為，認為應成立槍砲彈藥刀械管制條例第十三條第
        一項製造槍砲主要組成零件罪容有誤會，且應不另為無
        罪之諭知。實行公訴之檢察官認為被告另有製造槍機之
        行為，並認為起訴書就此部分之事實有漏載，亦即被告
        製造槍機部分亦構成同條例第十三條第一項之未經許可
        製造槍砲之主要組成零件罪（見原審卷一，第一八六頁
        筆錄）。然實行公訴檢察官所指被告製造之槍機即附表
        編號8部分，經警送鑑定結果，其中三個認均係玩具槍
        用金屬撞針座，一個認係土造金屬撞針座，有前述刑事
        局之鑑定書可參。證人黃金榮就土造金屬撞針座部分並
        於原審詰問時證稱：土造金屬撞針座是槍機的一部分，
        欠缺撞針、撞針簧等語（見原審卷一，第二二六、二二
        七頁），亦即土造金屬撞針座僅構成槍機的一部份。再
        依內政部之前述公告，可知「撞針座」非屬手槍或其他
        各式槍砲之主要組成零件，公訴檢察官認為被告製造槍
        機，亦屬誤會。依上所述，並無證據證明被告製造槍機
        ，惟被告甲○○被訴之此部分事實與製造手槍部分，有
        實質上之一罪關係，爰不另為無罪之諭知。
    四、扣案如附表編號2、7(2)所示之有殺傷力之槍枝及槍枝之
        主要組成零件，皆為違禁物，均應依刑法第三十八條第
        一項第一款之規定宣告沒收。扣案如附表編號11、14、
        15、16所示之製作槍管草圖及改造槍枝所用之銑刀、鑽
        頭、測量儀等工具，皆為被告所有，且均係供被告本案
        犯罪之用，均應依刑法第三十八條第一項第二款之規定
        諭知沒收。其餘扣案物，如附表編號1所示之槍枝，經
        送鑑定無殺傷力；附表編號4至6、7(1)、8、9、10所示
        之物，經送鑑定結果，認分別係玩具槍用金屬滑套、玩
        具槍用底火帽、玩具槍用底火片、玩具槍用金屬空彈殼
        、土造金屬槍管半成品、玩具槍用金屬撞針座、土造金
        屬撞針座、長約55.0mm之金屬塊、玩具槍用金屬抓子鉤
        、金屬抓子鉤、長約44.0mm之金屬棒，有上開槍彈鑑定
        書及所附照片各在卷可憑。依查扣之現狀均無法供組成
        槍砲之用，非槍砲之主要組成零件，亦無證據證明係供
        被告甲○○犯本案之罪所用之物；附表編號12、13、17
        、18、19所示之物，因與本案無關，且非違禁物；均不
        宣告沒收，附此敘明。
    五、原審以被告甲○○罪證明確，適用修正前槍砲彈藥刀械
        管制條例第十一條第一項、刑法第十一條前段、第二條
        第一項但書、第四十二條第二項、第三十八條第一項第
        一款、第二款、罰金罰鍰提高標準條例第二條、現行法
        規所定貨幣單位折算新臺幣條例第二條之規定，並審酌
        被告明知槍枝對於社會治安危害重大，竟未經許可製造
        本案手槍及其主要組成零件（槍管），事後未全部坦承
        犯行，足見其並未悔悟，再衡被告無前科之素行（有卷
        附之被告前案紀錄表可按）、高中畢業之智識程度、前
        述之犯罪動機及所用手段等一切情狀，量處被告甲○○
        有期徒刑五年八月，併科罰金新台幣五萬元，除併就已
        經撤回上訴之持有子彈部分所處之刑，定其應執行之刑
        外，另就所處罰金刑部分諭知易服勞役之折算標準；就
        前述有殺傷力之手槍、製造之槍管、草圖、工具等物，
        諭知沒收。本院認為原審法院之認事用法，均無違誤，
        量刑亦稱妥適。被告上訴否認犯罪，判刑過重，指摘原
        審判決不當，為無理由，應予駁回。
    六、檢察官上訴意旨以原審何以認定改造槍管係改造槍枝之
        階段行為？該槍管與有殺傷力之手槍是否屬同之型之槍
        枝？均未見於理由中說明；刑事局人員亦到庭說明槍管
        不能套用於本案有殺傷力之手槍上，進而認為被告製造
        手槍與製造槍管非基於同一目的，應分論併罰等語。惟
        查，被告改造之槍管僅二支，被告將其中一支槍管換裝
        至附表編號2所示之手槍上，而改製成機械性能良好可
        供發射子彈具有殺傷力之手槍；另支製造之槍管即附表
        編號7(2)之槍管可裝上附表編號2有殺傷力之手槍之事實
        ，亦如前述，應認被告製造槍管之目的即在適用於扣案
        有殺傷力之手槍上，自屬製造手槍之階段行為。檢察官
        上訴認為表編號7(2)之槍管不能套用於附表編號2之手槍
        上，應有誤會。依上所述，原審法院之認定，並無違誤
        ，檢察官此部分之上訴，為無理由，應予駁回。
乙、無罪部分：
  壹、公訴意旨略以：被告乙○○（原名楊昇宏）和丙○○（原
      名楊家榮）兄弟與被告甲○○基於改造玩具手槍，使可供
      擊發而具殺傷力之犯意聯絡，將自模型店內購得之仿FN廠
      半自動手槍製造之玩具手槍，於九十一年八月間，在台北
      縣樹林市○○街二三三號工廠，將上開玩具手槍以自製之
      槍管及槍機，改製成機械性能良好可供發射子彈具有殺傷
      力之改造手槍（槍枝管制編號：0000000000號）。因認被
      告乙○○和丙○○所為，係與被告甲○○共犯修正前槍砲
      彈藥刀械管制條例第十一條第一項之未經許可，製造其他
      可發射金屬或子彈具有殺傷力之槍枝罪及同條例第十三條
      第一項未經許可，製造槍砲之主要組成零件罪嫌。
  貳、按犯罪事實應依證據認定之，無證據不得認定犯罪事實；
      又不能證明被告犯罪者，應諭知無罪之判決，刑事訴訟法
      第一百五十四條第二項、第三百零一條第一項前段分別定
      有明文。又犯罪事實之認定，應憑真實之證據，倘證據是
      否真實尚欠明確，自難以擬制推測之方法，為其判斷之基
      礎。且刑事訴訟上證明之資料，無論其為直接或間接證據
      ，均須達於通常一般之人均不致有所懷疑，而得確信其為
      真實之程度，始得據為有罪之認定，若其關於被告是否犯
      罪之證明未能達此程度，而有合理懷疑之存在，致使無從
      形成有罪之確信，根據「罪證有疑，利於被告」之證據法
      則，即不得遽為不利被告之認定。本院基於下述之理由，
      認為並無證據證明被告乙○○、丙○○二人有公訴人所指
      之犯行：
    一、程序部分：
      (一)按刑事訴訟法第一百條之二準用同法第一百條之一第一
        項規定，司法警察（官）詢問犯罪嫌疑人，除有急迫情
        況且經記明筆錄者外，應全程連續錄音；必要時，並應
        連續錄影。立法目的，乃在擔保犯罪嫌疑人對於詢問之
        陳述，係出於自由意志及筆錄所載內容與其陳述相符。
        故司法警察（官）詢問犯罪嫌疑人如違背上開規定，其
        所取得之供述筆錄，究竟有無證據能力，即應審酌司法
        警察（官）違背該法定程序之主觀意圖、客觀情節、侵
        害犯罪嫌疑人權益之輕重，對犯罪嫌疑人在訴訟上防禦
        不利益之程度，及公共利益之均衡維護等具體情節認定
        之。亦即司法警察（官）對其詢問時未經全程連續錄音
        或錄影，致詢問程序與法律之規定不合，仍難謂被詢者
        於警詢之供述（筆錄）當然無證據能力，應依前開均衡
        原則決定之。本件被告乙○○於警詢時之錄音，經原審
        法院勘驗結果，雖有類似錄音中斷之情形（見原審卷第
        二五九、二六０、二百五十頁以下）。然製作筆錄之小
        隊長陳宏源證稱：錄音當中應該沒有切斷，我做完筆錄
        還忘了關，應是機器的問題，以前的錄音設備沒有現在
        的好等語（見原審卷二，第十八至二十頁）。實行公訴
        之檢察官亦稱：錄音是否中斷並不明確，因為整捲錄音
        帶雜音很多，音質不清，某些喀的聲音，也許是錄音中
        斷，也許不是等語（見原審卷二，第十九頁）。亦即錄
        音是否中斷，尚有疑義。縱認確有中斷錄音之情形。然
        對照錄音及筆錄之內容，可知被告乙○○陳述過程有連
        貫性，並不因中斷而受影響；且中斷處多非關鍵處；甚
        且錄音內容與筆錄內容大致相符，亦即被告乙○○於警
        詢時之自由陳述之意志並未受有干擾，實不能僅因有部
        分之中斷即認為筆錄不具證據能力。其次，被告乙○○
        於警詢後簽名前，在警方唸讀筆錄請被告確認當中，固
        曾表示「我有話要講」，但是警員表示待會再說等情，
        此經原審勘驗無訛（見原審卷一，第二六一頁）。然其
        時筆錄已製作完成；且實行公訴之檢察官於法院勘驗錄
        音帶時實際測試時間，略以：被告表示「我有話要講」
        之後，員警續朗讀筆錄三分鐘，待朗讀完畢後，錄音機
        持續二分鐘並未被切斷，期間有現場人員走動的聲音、
        其他電話鈴聲，翻閱筆錄聲音等（見原審卷一，第二六
        一頁），該情形且為被告及其辯護人所不否認。亦即警
        方未再次確認被告有何補充陳述，逕令被告於筆錄內簽
        名，固有未週，然被告若確有更正或補充，亦有足夠時
        間反應，實難認被告在此之前之筆錄因之而無證據能力
        。被告及其選任辯護人於本院訊問時爭執被告警詢筆錄
        之證據能力，難認為有理由。
      (二)被告丙○○辯稱：警察詢問後才要我照著筆錄唸，且筆
        錄中警員有自行添加內容等語，進而認為警詢筆錄無證
        據能力云云。查證人黃裕源警員結證稱：我負責詢問，
        賴隆盛負責繕打、錄音，詢問完畢後才發現錄音機沒有
        開，我將繕打好的筆錄交給被告看，經被告確認無誤，
        再由我依繕打好的筆錄內容以一問一答方式，由我詢問
        ，被告來回答，並同時錄音，因為當時警詢筆錄，被告
        已經捺印，才發現沒有錄音，被告看完繕打好之筆錄後
        有捺印，當時沒有表示意見等語（見原審卷一，第二一
        八頁）。原審勘驗被告丙○○警詢錄音帶結果，顯示丙○○錄音帶內容與警詢筆錄之記載大致無異，惟該內容
        從開始錄音至播放完畢共歷經大約十一分鐘，有勘驗筆
        錄可按（見原審卷一，第一二六頁）。與黃裕源所述並
        無不符。足見該筆錄並非係以不正之方法取得，乃適法
        之證據，有證據之能力，核先敘明。
    二、實體部分：
      (一)公訴意旨認被告乙○○和丙○○涉犯上開槍砲彈藥刀械
        管制條例罪嫌，係以被告乙○○和丙○○於警詢時自白
        ，且被告兄弟二人迄被查獲時止，已受僱被告甲○○二
        月餘，實難推諉不知所製作者係何物。
      (二)訊之被告乙○○、丙○○均堅決否認有前揭犯行，被告
        乙○○辯稱：偵查中我很害怕，我沒有改造槍枝，不知
        道那是什麼東西，我沒有當過兵，不知道那是槍枝的零
        件等語；被告丙○○辯稱：偵訊中我說有改造槍管，是
        為了交保，隨便說，我以前在工作時，有做過類似的鐵
        管，我受僱於被告甲○○，受其指示做事，只有將東西
        放在機台上，由機台自己處理，不知在改造槍枝等語。
      (三)本院查，被告丙○○於警詢中雖曾供陳改造槍枝、零件
        云云，惟其檢察官訊問時供稱：「（查獲槍枝何來？）
        伊不知道」，「（為何在警局承認有改造？）警察有問
        我，我有承認有做，做的工作都是老闆（甲○○）指示
        的，我只有改造一支可裝在90手槍的槍管，大概知道是
        槍枝零件，可是不太能確定，他（甲○○）在旁教伊怎
        麼放要放的零件位置」 等語（見偵卷九十一年八月十日
        筆錄）；被告乙○○於檢察官訊問時供稱：警察有問是
        否改造扣案的物品，我說有改，但不知道那是什麼，我
        只有把那些東西放在機台上，由機台自己處理等語；又
        稱：大概知道是槍枝零件，可是不太能確定，他（甲○○）在旁教我怎麼放要放的零件位置等語（見同上訊問
        筆錄）。被告甲○○自警詢、偵查以迄原審訊問時則均
        供稱被告乙○○、丙○○二人不知情。則被告乙○○、
        丙○○是否確知所製造者係法令管制之槍管，實有疑問
        。其次，被告甲○○係模具製造業者，案發之敏勤銑床
        工廠內，擺放大量之機具、零件，亦有照片可按（見偵
        卷第三六至三九頁）。亦即被告甲○○平日確實有正常
        之營業行為；被告甲○○且供承其有意開發玩具槍模具
        ；再參諸被告乙○○、丙○○單純受僱甲○○，平日受
        甲○○之指示、教導操作機器、製造產品，乃理所當然
        。因之，被告乙○○、丙○○曾受甲○○之指示、教導
        而操作、車造槍管，縱無不實，亦難認乙○○、丙○○
        與被告甲○○基於犯意之聯絡而製造，或明知係違法之
        槍管而車造。綜上所述，被告乙○○及丙○○是否確知
        被告甲○○有意製造槍管，尚有疑問。渠二人是否構成
        犯罪，尚未達到通常一般之人均不致有所懷疑，而得確
        信其為真實之程度，依「罪證有疑，利於被告」之證據
        法則，即不得遽為不利被告乙○○及丙○○之認定。
      (四)原審法院基於相同之理由，認為不能證明被告乙○○及
        丙○○犯罪，進而諭知無罪之判決，本院經核並無不當
        。檢察官上訴，認為被告被告乙○○及丙○○二人有不
        確定之故意，難認為有理由，應予駁回。
據上論斷，應依刑事訴訟法第三百六十八條。
本案經檢察官候千姬到庭執行職務。
中　　華　　民　　國　　94　　年　　10　　月　　11　　日
　            　　刑事第七庭　審判長法　官　鄭文肅
　                　　              法　官　施俊堯
　                  　　          　法　官　林瑞斌
以上正本證明與原本無異。
如不服本判決，應於收受送達後十日內向本院提出上訴書狀，其
未敘述上訴之理由者並得於提起上訴後十日內向本院補提理由書
（均須按他造當事人之人數附繕本）。
                                    書記官　陳思云
中　　華　　民　　國　　94　　年　　10　　月　　14　　日
附錄：本案論罪科刑法條全文
修正前槍砲彈藥刀械管制條例第11條
未經許可，製造、販賣或運輸第四條第一項第一款所稱其他可發
射金屬或子彈具有殺傷力之各式槍砲者，處五年以上有期徒刑，
併科新臺幣一千萬元以下罰金。
未經許可，轉讓、出租或出借前項所列槍砲者，處三年以上十年
以下有期徒刑，併科新臺幣七百萬元以下罰金。
意圖供自己或他人犯罪之用，而犯前二項之罪者，處無期徒刑或
七年以上有期徒刑，併科新臺幣一千萬元以下罰金。
未經許可，持有、寄藏或意圖販賣而陳列第一項所列槍砲者，處
一年以上七年以下有期徒刑，併科新臺幣七百萬元以下罰金。
第一項至第三項之未遂犯罰之。
修正前槍砲彈藥刀械管制條例第13條
未經許可，製造、販賣或運輸槍砲、彈藥之主要組成零件者，處
三年以上十年以下有期徒刑，併科新台幣七百萬元以下罰金。
未經許可，轉讓、出租或出借前項零件者，處一年以上七年以下
有期徒刑，併科新台幣五百萬元以下罰金。
意圖供自己或他人犯罪之用，而犯前二項之罪者，處五年以上有
期徒刑，併科新台幣一千萬元以下罰金。
未經許可，持有、寄藏或意圖販賣而陳列第一項所列零件者，處
六月以上五年以下有期徒刑，併科新台幣三百萬元以下罰金。第
一項至第三項之未遂犯罰之。
附表
┌──┬─────────┬──┬──────────┐
│編號│物??品  ???  │單位│ 備??註           │
├──┼─────────┼──┼──────────┤
│?  │改造槍枝（槍枝管制│1 支│ 認係仿WALTHER 廠半 │
│??│編號0000000000號）│    │ 自動手槍製造之玩具 │
│    │                  │    │ 手槍，其槍管內具阻 │
│    │                  │    │ 鐵，無法供發射子彈 │
│    │                  │    │ 使用，認不具殺傷力 │
│    │                  │    │ （有內政部警政署刑 │
│    │                  │    │ 事警察局刑鑑字第０ │
│    │                  │    │ 000000000 │
│    │                  │    │ 號槍彈鑑定書附卷可 │
│    │                  │    │ 稽）               │
├──┼─────────┼──┼──────────┤
│?  │改造槍枝（槍枝管制│1 支│ 認係由仿FN廠半自動 │
│    │編號0000000000號）│    │ 手槍製造之玩具手槍 │
│    │                  │    │ ，換裝土造金屬槍管 │
│    │                  │    │ 改造而成之改造手槍 │
│    │                  │    │ ，機械性能良好，可 │
│    │                  │    │ 擊發適用子彈，認具 │
│    │                  │    │ 殺傷力（有上揭槍彈 │
│    │                  │    │ 鑑定書附卷可稽）   │
├──┼─────────┼──┼──────────┤
│?  │制式子彈          │1 顆│ 認係口徑7.62mm之制 │
│    │                  │    │ 式子彈，認具殺傷力 │
│    │                  │    │ （有上揭槍彈鑑定書 │
│    │                  │    │ 附卷可稽）         │
├──┼─────────┼──┼──────────┤
│??│槍枝滑套?????│2 個│ 認均係玩具槍用金屬 │
│    │                  │    │ 滑套（有上揭槍彈鑑 │
│    │                  │    │ 定書附卷可稽）     │
├──┼─────────┼──┼──────────┤
│?  │底火              │4 組│???捸A認均係玩具 │
│    │                  │    │ 槍用底火帽。(2)1 組 │
│    │                  │    │ ，認係玩具槍用底火 │
│    │                  │    │ 片（有上揭槍彈鑑定 │
│    │                  │    │ 書附卷可稽）       │
├──┼─────────┼──┼──────────┤
│??│子彈半成品        │31顆│ 認均係玩具槍用金屬 │
│    │                  │    │ 空彈殼（有上揭槍彈 │
│    │                  │    │ 鑑定書附卷可稽）   │
├──┼─────────┼──┼──────────┤
│ 7?│改造槍管成品??  │1 支│ 扣案5 支，其中(1)4  │
│??│?????????│（指│ 支，認均係土造金屬 │
│    │                  │後述│ 槍管半成品。(2)1 支 │
│    │                  │(2)部│ ，認係長約125.3 mm │
│    │                  │分）│ 之土造金屬槍管（有 │
│    │                  │    │ 上揭槍彈鑑定書附卷 │
│    │                  │    │ 可稽）             │
├──┼─────────┼──┼──────────┤
│?  │改造槍機成品      │4 個│ (1)3 個，認均係玩具 │
│??│?????????│??│ 槍用金屬撞針座。(2) │
│    │                  │    │ 1 個，認係土造金屬 │
│    │                  │    │ 撞針座（有上揭槍彈 │
│??│?????????│??│ 鑑定書附卷可稽）   │
├──┼─────────┼──┼──────────┤
│?  │改造槍枝半成      │2 個│ 認均係長約55.0mm之 │
│    │品                │    │ 金屬塊（有上揭槍彈 │
│    │                  │    │ 鑑定書附卷可稽）   │
├──┼─────────┼──┼──────────┤
│10  │改造撞針          │6 支│ (1)3?銦A其中1 支， │
│    │                  │    │ 認係玩具槍用金屬抓 │
│    │                  │    │ 子鉤；餘2 支，認均 │
│    │                  │    │ 係金屬抓子鉤。(2)2  │
│    │                  │    │ 支，認均係長約44.0 │
│    │                  │    │ mm之金屬棒。(3)1 支 │
│    │                  │    │ ，認係玩具槍用金屬 │
│    │                  │    │ 撞針（有上揭槍彈鑑 │
│    │                  │    │ 定書附卷可稽）     │
├──┼─────────┼──┼──────────┤
│11  │製作槍管草圖      │3 張│                    │
├──┼─────────┼──┼──────────┤
│12  │改造彈頭用銅      │22條│                    │
│    │條                │    │                    │
├──┼─────────┼──┼──────────┤
│13  │警用三八手槍      │1 個│                    │
│    │槍套              │    │                    │
├──┼─────────┼──┼──────────┤
│14  │銑刀              │1 支│                    │
├──┼─────────┼──┼──────────┤
│15  │鑽頭              │1 支│                    │
├──┼─────────┼──┼──────────┤
│16  │測量儀            │1 台│                    │
├──┼─────────┼──┼──────────┤
│17  │老虎鉗            │1 具│                    │
├──┼─────────┼──┼──────────┤
│18  │砂輪機            │1 台│                    │
├──┼─────────┼──┼──────────┤
│19  │小武士刀          │1 把│                    │
│    │                  │    │                    │
└──┴─────────┴──┴──────────┘
